---
title: "Projet expertise"
author: "Romain Magrin-Chagnolleau et Johan Mlanao"
date: "24 avril"
output:
 github_document:
 #html_document:
 df_print: paged
 pdf_document: default
editor_options:
 chunk_output_type: console
---

```{r setup, include=FALSE}
knitr::opts_chunk$set(echo = TRUE, warning = FALSE)
```

L'objectif de ce projet est de concevoir et déployer une application Shiny permettant de suivre l’évolution des campagnes de financement participatif du site Ulule.

Les données que nous avons concernent des campagnes ulule. Nous avons plusieurs informations sur chaque campagne, comme par exemple si la campagne a été financé ou non ou sa date de commencement. Nous devons dans un premier temps trier ces données afin de pouvoir faire des analyses dessus.

*Importation des packages*
```{r warning=FALSE}
library(tidyr)
library(lubridate)
library(dplyr)
library(ggplot2)

```

# Périmètre

*Extraction des données*
```{r}
data <- read.csv2(file="data_ulule_2019.csv")
```

*Exclure du périmètre les campagnes annulées*
```{r}
datanew <- subset(data,is_cancelled=="FALSE")
```

*Se restreindre au périmètre des 8 pays ayant le plus de campagnes au total*
```{r}
summary(data$country)
data2 <- subset(datanew,country=="FR"|country=="BE"|country==""|country=="IT"|country=="CA"|country=="ES"|country=="CH"|country=="DE")
```

*Eliminer les campagnes des tous derniers mois qui paraissent incompletès*
```{r}
data3 <- subset(data2,finished=="TRUE")
```

#Manipulations de données

*Convertir les montants de toutes les devises en euro*
```{r}
#Table de taux de conversion

exchange_rate <- (data3$currency=="AUD")*0.57+(data3$currency=="BRL")*0.19+(data3$currency=="CAD")*0.65+(data3$currency=="CHF")*0.94+(data3$currency=="DKK")*0.13+(data3$currency=="EUR")+(data3$currency=="GBP")*1.12+(data3$currency=="NOK")*0.09+(data3$currency=="SEK")*0.092+(data3$currency=="USD")*0.9

data3$amount_raised <- data3$amount_raised*exchange_rate

data3$currency <- "EUR"

```


Maintenant que nous avons trié nos données, nous allons pouvoir utiliser Shiny afin de créer des graphiques dynamiques.

Voici des exemples de graphiques que l'on pourra retrouver sur l'application:

```{r}
data_temp <- filter(data3, year(date_start) >= 2013,month(date_start)==1,category=="Mode & Design")

value <- as.data.frame(table(year(data_temp$date_start)))
            
            ggplot(value,aes(x=Var1,y=Freq)) +  labs(title = "Evolution du nombres de campagnes au mois de Janvier")+ labs(x="Année",y="Montant moyen") +  geom_line(aes(group=1)) + geom_line(aes(group=1)) +
              geom_point(shape=21, color="black", fill="#69b3a2", size=6) 
            
```
            
```{r}
 data_finance <- (filter(data3,year(date_start)>=2010,month(date_start)>=7,goal_raised==TRUE,category=="Musique"))
                value <- (filter(data3,year(date_start)>=2010,month(date_start)>=7))
                data_finance <- as.data.frame(table(year(data_finance$date_start)))
                value <- as.data.frame(table(year(value$date_start)))
                
                data_finance$Freq <- data_finance$Freq/value$Freq
                
                ggplot(data_finance,aes(x=Var1,y=Freq)) +  labs(title = "Taux de campagnes financées à partir de juillet")+ labs(x="Année",y="Taux") +  geom_line(aes(group=1)) + geom_line(aes(group=1)) +
                    geom_point(shape=21, color="black", fill="#69b3a2", size=6)
```

```{r}
data_amount <- (filter(data3,year(date_start)>=2015,month(date_start)>=10,goal_raised==TRUE,category=="Sports"))
                montant_moyen <- rep(0,2019-2015+1)
                x<- seq(0,1,length.out=35)
                for(i in 2010:2019){
                    temp <- which (year(data_amount$date_start)== i)
                    montant_moyen[i+1-2015] <- mean(data_amount$amount_raised[temp])
                }
                annee <- seq(2015,2019)
                montant_moyen <- cbind(annee,montant_moyen)
                montant_moyen <- as.data.frame(montant_moyen)
                ggplot(montant_moyen,aes(x=annee,y=montant_moyen)) + labs(title = "Montant moyen des campagnes à partir d'Octobre")+ labs(x="Année",y="Montant moyen") +  geom_line(aes(group=1)) +
                    geom_point(shape=21, color="black", fill="#69b3a2", size=6) 
              
```




